【裁判字號】    97,交聲,2265
【裁判日期】    971128
【裁判案由】    違反道路交通管理處罰條例聲明異議
【裁判全文】
臺灣臺北地方法院交通事件裁定        97年度交聲字第2265號
原處分機關  臺北市交通事件裁決所
異議人即
受處分人    甲○○
上列受處分人因違反道路交通管理處罰條例案件，對於臺北市交
通事件裁決所中華民國97年8月27日所為之處分（原處分案號：
北市裁罰字第裁22-IA06WR5476號），聲明異議，本院裁定如下
：
    主      文
異議駁回。
    理      由
一、按汽車在設有禁止停車標誌、標線之處所不得停車，道路交
    通安全規則第112條第1項第4款定有明文；而黃實線設於路
    側者，係用以禁止停車；本標線禁止時間為每日上午7時至
    晚間8時，如有延長或縮短之必要時，應以標誌及附牌標示
    之，此為道路交通標誌標線號誌設置規則第149條、第168條
    所明文。汽車駕駛人在設有禁止停車標誌、標線之處所停車
    者，應處新臺幣（下同）600元以上1,200元以下罰鍰，道路
    交通管理處罰條例第56條第1項第4款規定甚明。又汽車駕駛
    人經以科學儀器取得證據資料證明其行為違規，而當場不能
    或不宜攔截製單舉發者，得對汽車所有人逕行舉發處罰，為
    道路交通管理處罰條例第7條之2第1項第7款所明定。再者，
    處罰機關對於非屬違反道路交通管理事件統一裁罰基準及處
    理細則（下稱處理細則）第41條第1項情形之案件，或行為
    人到案陳述不服舉發者，應使用違反道路交通管理事件裁決
    書裁決之，處理細則第41條第4項規定甚明。是小型車之汽
    車駕駛人在設有禁止停車標誌、標線之處所停車，經公路主
    管機關逕行舉發，而於應到案期限前依違反道路交通管理事
    件統一裁罰基準表（下稱基準表）規定之最低額自動繳納罰
    鍰，惟聲明不服者，主管機關應依道路交通管理處罰條例第
    56條第1項第4款、處理細則第41條第4項及基準表之規定，
    對該汽車駕駛人裁決處以900元之罰鍰。
二、本件EW-6007號自小客車於民國97年6月7日晚間6時21分許，
    在臺北市○○街、康定路旁設有黃實線之禁止停車處所違規
    停車，經臺北市政府警察局交通警察大隊警員以該車有在設
    有禁止停車標線之處所違規停車為由，依違反道路交通管理
    處罰條例第56條第1項第4款規定，對該汽車所有人即本件受
    處分人甲○○製單逕行舉發，應到案日期為97年7月21日前
    ，受處分人已於同年6月7日自動繳納罰鍰，嗣原處分機關即
    依道路交通管理處罰條例第56條第1項第4款、處理細則第41
    條第4項及基準表之規定，於97年8月27日以北市裁罰字第裁
    22-IA06WR5476號裁決書，裁處受處分人罰鍰900元在案。上
    開各情，有裁決書及臺北市政府警察局交通警察大隊97年7
    月1日北市警交大執字第09737674300號函在卷可稽。
三、受處分人聲明異議意旨略以：伊車輛停放地點為臺北市○○
    區○○街110號前，時間為97年6月7日星期六下午6時，現場
    立有牌示載明17：00～7：00（隔日）皆可停車，假日更不
    限時，為何仍遭執行拖吊，為此聲明異議，請求撤銷原處分
    云云。
四、經查，本件EW-6007號自小客車於97年6月7日晚間6時21分許
    ，在臺北市○○街、康定路旁設有黃實線之禁止停車處所停
    車，經臺北市政府警察局交通警察大隊警員製單逕行舉發之
    事實，有臺北市政府警察局交通警察大隊97年9月23日北市
    警交大執字第09733674700號書函及附件採證照片在卷可稽
    ，且為受處分人所不爭。受處分人既將車輛停放在劃設有代
    表禁止停車意義之黃實線路段，且停車時間係在法規所定禁
    止停車之時段內，自屬違反道路交通安全規則第112條第1項
    第4款、道路交通管理處罰條例第56條第1項第4款等規定，
    而構成違規行為甚明。至於受處分人雖指稱該路段設有載明
    禁止停車時間之標誌牌示，伊係在准許停車時間內停車等語
    ，並提出照片為憑，惟依本件拍攝時間97年6月7日晚間6時
    21分之違規採證照片以觀，受處分人停車之該路段，並無標
    示延長或縮短禁止停車時間之標誌或附牌，此亦據臺北市政
    府警察局交通警察大隊以前開97年9月23日書函函覆本院在
    卷，受處分人辯稱該路段設有標示禁止停車時間之牌示，伊
    係在准許時間內停車云云，揆諸前開說明，尚不足採。本件
    事證明確，受處分人前揭違規行為堪以認定。
五、綜上所述，受處分人確有駕駛EW-6007號自小客車於97年6月
    7日晚間6時21分許，在臺北市○○區○○街、康定路旁設有
    黃實線之禁止停車處所違規停車之違規行為，從而原處分機
    關依道路交通管理處罰條例第56條第1項第4款、處理細則第
    41條第4項及基準表之規定，裁處受處分人罰鍰900元，核無
    違誤，本件受處分人之異議為無理由，應予駁回其異議。
據上論斷，應依道路交通案件處理辦法第19條，裁定如主文。
中    華    民    國    97    年    11    月    28    日
                  交通法庭  法  官  林庚棟
以上正本證明與原本無異。
如不服本裁定應於送達後5日內向本院提出抗告狀。
                            書記官  殷玉芬
中    華    民    國    97    年    12    月    2     日


司法院資訊處製作；財團法人民間司法改革基金會備份。
